【裁判字號】    90,易,492
【裁判日期】    900724
【裁判案由】    過失傷害
【裁判全文】
臺灣嘉義地方法院刑事判決                            九十年度易字第四九二號
    公  訴  人  臺灣嘉義地方法院檢察署檢察官
    被      告  甲○○
右列被告因過失傷害案件，經檢察官聲請簡易判決處刑（聲請案號：九十年度偵字第
七四六號），本院認有刑事訴訟法第四百五十一條之一第四款之情形，改依通常程序
審理，判決如左：
    主  文
甲○○從事業務之人，因業務上之過失傷害人，處拘役貳拾日，如易科罰金，以參佰
元折算壹日；又從事業務之人，因業務上之過失傷害人，處拘役參拾日，如易科罰金
，以參佰元折算壹日。應執行拘役肆拾日，如易科罰金，以參佰元折算壹日。
    事  實
一、甲○○係以養殖蜜蜂為業，甲○○與乙○○毗鄰而居，本應注意應將蜂箱遠離鄰
    人居住之地，或以他法避免蜜蜂侵入鄰人住宅以螫傷他人，而依當時情形，並無
    不能注意之情事，竟疏未注意，為圖自己之便利，而將蜂箱置於乙○○位於嘉義
    縣水上鄉三界村三界埔二二六之一號房屋之正後方，蜜蜂侵入乙○○之屋內，致
    乙○○之友人丙○○於民國八十九年十月二十七日遭蜜蜂叮咬，受有背部及及右
    側第一趾淺部傷口之傷害；乙○○於八十九年十一月五日為蜜蜂所叮咬，受有蜜
    蜂所致之毒性反應接觸性皮膚炎及其他濕疹之傷害。
    理  由
一、訊據被告甲○○固坦承其將蜂箱至於乙○○住處後方，惟矢口否認有何過失傷害
    之犯行，辯稱：我不知道蜂會去叮人，我已經將蜂移走了，而且對方家也有裝紗
    門，蜂怎麼可能進去叮人云云。經查：
    （一）被告甲○○將蜂箱置於乙○○住處後方之事實，業據告訴人乙○○、鄭正
          山於偵查時指述稱：「（問：甲○○放置蜜蜂處與你門住處有多遠？）正
          好在我們住處後面：：」且有三十四張附卷可參，足佐被告自白其將蜂箱
          置於乙○○住處後面等語與事實相符，另丙○○確與八十九年十月二十七
          日遭蜜蜂叮咬；乙○○於八十九年十一月五日亦為蜜蜂釘咬，分別受有淺
          部傷口之傷害；接觸性皮膚炎及其他溼疹之傷害等情，亦據告訴人丙○○
          、乙○○指述甚詳，並有仁友醫院之診斷證明書二紙、仁友醫院和睦分院
          中華民國九十年三月十六日仁醫字第九００三一六００六號函一紙在卷可
          憑，告訴人丙○○、乙○○確遭蜜蜂叮咬而受傷，亦堪認定。
    （二）按持有具有破壞法益之較高危險之物，亦即所謂之危險源，即負有防止發
          生破壞法益結果之監督義務，本案被告養殖蜜蜂，即負有防止蜜蜂叮咬他
          人致他人受傷之義務，其以養蜂為業，應知蜜蜂極易飛入他人住處叮咬他
          人，而應將蜜蜂飼養於無他人居住之處，或防止蜜蜂進入他人住處，而依
          情形無不能注意之情事，竟疏未注意，將蜜蜂豢養於乙○○住處之後方，
          致蜜蜂進入劉宅而傷害乙○○、丙○○，其有過失甚明，其雖辯稱劉宅設
          有紗門而蜜蜂無法進入屋內，然由照片觀之，劉宅係一陳舊之鐵皮屋，難
          免會有些許之空隙，況劉宅之出入門，亦未一設有紗門，此有照片三十四
          張附卷可證，蜜蜂即得進入乙○○之住處，且告訴人丙○○亦提出於劉耀
          鎂屋內所捕獲蜜蜂六隻，足證被告所嗣之蜂會進入告訴人之屋內，是被告
          所辯，顯係卸責之詞，不足採信。又被告之過失行為，與告訴人等之傷害
          間，顯有相當因果關係，亦可認定。
    （三）綜上所述，本案事證明確，被告犯行應堪認定。
二、查被告以飼養蜜蜂為業，乃從事業務之人，其將蜂箱置於他人住處後方致人受傷
    ，核犯刑法第二百八十四條第二項前段之業務過失傷害罪。被告本應隨時注意此
    等義務，竟疏未注意，致告訴人丙○○、乙○○分別與八十九年十月二十七日及
    同年十一月五日受蜜蜂叮傷，犯意各別，行為互殊，應分論併罰之，公訴人認應
    論以一罪，容有未合，附此敘明。爰審酌被告之品行、素行、與告訴人係鄰居關
    係、過失程度、告訴人之傷勢、及被告犯後否認犯行，僅願賠償新臺幣三千元等
    一切情狀，量處如主文所示之刑，定其應執行之刑，並諭知易科罰金之折算標準
    ，以示懲儆。
三、公訴意旨另以：甲○○係以養殖蜜蜂為業，本應注意應將蜂箱遠離鄰人居住之地
    ，或以他法避免蜜蜂侵入鄰人住宅以螫傷他人，而依當時情形，並無不能注意之
    情事，竟疏未注意，為圖自己之便利，而將蜂箱置於乙○○位於嘉義縣水上鄉三
    界村三界埔二二六之一號房屋之正後方，蜜蜂侵入乙○○之屋內，致乙○○之友
    人丙○○亦於八十九年十月四日、二十五日遭蜜蜂叮咬。經查：關於告訴人丙○○受蜜蜂叮咬，其僅提出於八十九年十月二十八日就診之診斷證明書，經本院向
    仁友醫院和睦分院函詢稱：告訴人丙○○為蜜蜂釘咬有二處，無法判定是否同時
    被叮咬，此有仁友醫院和睦分院中華民國九十年三月十六日仁醫字第九００三一
    六００六號函一紙在卷可憑，且告訴人丙○○遭蜜蜂螫傷，僅至仁友醫院就診一
    次，自難僅憑告訴人之指述其八十九年十月二十八日之診斷證明書，遽認告訴人
    丙○○確於八十九年十月四日及二十五日曾遭蜜蜂螫傷，此外查無其他積極證據
    足資證明被告確有如公訴人所指之犯行，就此部分，本院雖認係數罪，然公訴意
    旨認係連續犯裁判上一罪之關係（或係實質上一罪），自無庸另為被告無罪之諭
    知。
據上論斷，應依刑事訴訟法第二百九十九條第一項前段，刑法第二百八十四條第二項
前段、第五十一條第六款、第四十一條第一項前段，罰金罰鍰提高標準條例第一條前
段、第二條，判決如主文。
本案經檢察官劉仲慧到庭執行職務。
中     華     民     國      九十    年      七      月      二十四     日
                                 臺灣嘉義地方法院刑事第三庭
                                     法  官  康  存  真
右正本證明與原本無異。
如不服本判決，應於判決送達後十日內，向本院提出上訴狀。
中     華     民     國      九十    年      七      月      二十五     日
                                     書記官  胡  祥  生


司法院資訊處製作；財團法人民間司法改革基金會備份。
